臺灣彰化地方法院民事裁定
　　　　　　111年度監宣字第40號
聲  請  人  趙宗慶  



相  對  人  趙田閃  

上列當事人間監護宣告事件，本院裁定如下：
    主    文
聲請駁回。
聲請程序費用由聲請人負擔。
    理  由
一、聲請意旨略以：相對人趙田閃為聲請人趙宗慶之父，於民國
    110年9月10日因失智症，以致不能為意思表示或受意思表示
    ，有診斷證明書可證，爰依民法第14條第1項、第1110條、
    第1113條之4第1項及家事事件法第164條規定，聲請對相對
    人為監護宣告，並選定聲請人為監護人，且指定關係人趙宗
    宋為會同開具財產清冊之人。
二、按對於因精神障礙或其他心智缺陷，致不能為意思表示或受
    意思表示，或不能辨識其意思表示之效果者，法院得因本人
    、配偶、四親等內之親屬、最近一年有同居事實之其他親屬
    、檢察官、主管機關或社會福利機構、輔助人、意定監護受
    任人或其他利害關係人之聲請，為監護之宣告，民法第14條
    第1項定有明文。次按聲請監護宣告事件，法院應於鑑定人
    前，就應受監護宣告之人之精神或心智狀況，訊問鑑定人及
    應受監護宣告之人，始得為監護之宣告。但有事實足認無訊
    問之必要者，不在此限。鑑定應有精神科專科醫師或具精神
    科經驗之醫師參與並出具書面報告，家事事件法第167條第1
    項、第2項亦有明定。上開規定乃法定必備程序，且此法定
    程式之踐行需當事人協同為之。復按家事非訟事件，除法律
    別有規定外，準用非訟事件法之規定，家事事件法第97條亦
    有明文。而非訟事件法第30條之1規定：「非訟事件之聲請
    ，不合程式或不備其他要件者，法院應以裁定駁回之。但其
    情形可以補正者，法院應定期間先命補正。」
三、本件聲請人主張相對人應受監護宣告，雖經其提出戶籍謄本
    、相對人診斷證明書在卷。然本院為查明相對人有無應受監
    護宣告之事由而囑託衛生福利部彰化醫院（下稱彰化醫院）
    安排鑑定相對人之精神及心智狀況，並於111年2月25日發函
    副知聲請人應於接獲彰化醫院通知鑑定日期時，於指定期日
    偕同相對人到場接受鑑定並繳費，而彰化醫院旋於同年3月4
    日以彰醫精字第1110051235號函通知聲請人鑑定日期，並請
    其於鑑定前前往該院繳納到府鑑定費新臺幣12,000元，惟聲
    請人並未遵期繳納費用，有本院111年5月31日電話紀錄在卷
    。嗣經本院於111年6月6日以彰院毓家寧111監宣字第40號函
    ，裁命聲請人於文到7日內繳納上開鑑定費用，逾期未繳納
    即駁回其聲請，該函於同年7月8日合法送達於聲請人，有送
    達證書在卷，惟聲請人迄今仍未繳納相關鑑定費用，此有本
    院111年7月26日電話紀錄在卷，顯見聲請人確未為本件鑑定
    之協力行為，揆諸前開法條規定，本件聲請自非合法，應予
    駁回。
四、爰裁定如主文。
中    華    民    國   111    年    7     月    26    日
                  家事法庭    法  官  梁晉嘉
以上正本係照原本作成。
如對本裁定抗告，須於裁定送達後10日內向本院提出抗告狀，並
繳納抗告費新臺幣1千元。 
中    華    民    國   111    年    7     月    26    日
                              書記官  許喻涵